# 关于集团从银行借款再借给子公司

提问人：黑色雌鸟 时间：2018-03-01 10:33:46
各位大神想请教一下，我们集团从银行借款，然后借给子公司，如果子公司将借款用于固定资产建造或者其他利息支出不符合资本化条件的用途，对我们集团会有什么影响吗？如果有什么政策的话也请讲一下，谢谢大家！

回答人：chenyiwei
集团个别报表层面正常确认投资收益。合并报表层面的处理请参考《瑞华研究 2010 ～ 2016 汇编》之“问题1-1-41（集团统贷统还的借款费用资本化问题）”、“问题1-1-42（合并报表和个别报表对利息资本化的处理问题）”。